【裁判字號】    92,訴,509
【裁判日期】    920829
【裁判案由】    違反槍砲彈藥刀械管制條例
【裁判全文】
臺灣屏東地方法院刑事判決                          九十二年度訴字第五九號
    公  訴  人  臺灣屏東地方法院檢察署檢察官
    被      告  甲○○
    選任辯護人  林幸郎律師
右列被告因違反槍砲彈藥刀械管制條例案件，經檢察官提起公訴（九十一年度偵字第
四四○三、五八七八號），本院判決如左：
     主  文
甲○○未經許可，持有可發射子彈具有殺傷力之改造手槍，處有期徒刑壹年貳月，併
科罰金新台幣拾萬元，罰金如易服勞役，以銀元佰元即新台幣玖佰元折算壹日，扣
案之改造仿貝瑞塔（ＢＥＲＥＴＴＡ）廠Ｍ八四型半自動手槍壹枝（含彈匣壹個，槍
枝管制編號第0000000000號）及口徑九釐米制式子彈伍顆，均沒收。
    事  實
一、甲○○明知可發射子彈具有殺傷力之改造手槍、子彈均屬槍砲彈藥刀械管制條例
    所列管禁止持有之物，未經主管機關之許可，不得持有，竟基於持有具殺傷力手
    槍、子彈之犯意，於民國九十一年六月間，在屏東縣潮州鎮中國石油股份有限公
    司加油站旁之玩具槍模型店，向潘俊雄以新台幣五萬五千元之價格，購買可發射
    子彈具有殺傷力之改造仿貝瑞塔（ＢＥＲＥＴＴＡ）廠Ｍ八四型半自動手槍一枝
    （含彈匣一個，槍枝管制編號第0000000000號）及口徑九釐米之制式
    子彈五顆而持有之，並將之藏置於屏東縣潮州鎮九塊里民安一巷八號舊住處內。
    嗣於九十一年八月十三日十四時四十五分許，經檢警機關因追查另案傳訊潘俊雄
    及以通訊監察之方式監聽，獲知甲○○向潘俊雄販槍集團購入並持有具殺傷力之
    槍彈，經甲○○之配合搜索上址而查獲上情，並扣得上開改造手槍一枝及制式子
    彈五顆。
二、案經高雄市政府警察局三民第二分局報請臺灣屏東地方法院檢察署檢察官偵查起
    訴。
    理  由
一、上述事實，分別經被告甲○○於警、偵訊及本院審理時坦白承認，核與證人即查
    獲之員乙○○證述之情節相符，並有查獲時攝得之相片八幀及扣案之改造手槍一
    支（槍枝管制編號第0000000000號）及制式子彈五顆在卷可證。又扣
    案槍枝經送內政部警政署刑事警察局鑑定結果，認該槍枝係仿貝瑞塔（ＢＥＲＥ
    ＴＴＡ）廠Ｍ八四型半自動手槍製造之金屬玩具手槍，換裝土造金屬滑套及土造
    金屬槍管改造而成，以撞針打擊底火（藥）引爆子彈內火藥為發射動力，機械性
    能良好，可擊發適用子彈，具殺傷力；又該子彈五顆為圓頭彈（銅包衣彈頭），
    有中央底火，係口徑九釐米制式子彈，均具殺傷力，此有該局九十一年十月十一
    日刑鑑字第○九一○二三六九二五號槍、彈鑑驗通知書在卷可證，足見被告之自
    白與事實相符，可以相信。事證明確，被告犯行應堪認定。
三、按槍砲彈藥刀械管制條例第五條之規定，非經中央主管機關許可，不得製造、販
    賣、運輸、轉讓、出租、出借、持有、寄藏或陳列同條例第四條所列槍砲、彈藥
    ；而同條例第四條所列槍砲，係指火砲、肩射武器、機關槍、衝鋒槍、卡柄槍、
    自動步槍、普通步槍、馬槍、手槍、鋼筆槍、瓦斯槍、麻醉槍、獵槍、空氣槍、
    魚槍、改造模型槍及其他可發射金屬或子彈具有殺傷力之各式槍砲；同條例第四
    條所列彈藥，係指前開各式槍砲所使用之砲彈、子彈及其他具有殺傷力或破壞性
    之各類炸彈、爆裂物。核被告未經許可，持有改造手槍，所為係犯槍砲彈藥刀械
    管制條例第十一條第四項未經許可，持有可發射子彈具有殺傷力之槍枝罪；而其
    未經許可，持有制式子彈，則另犯同條例第十二條第四項之未經許可，持有子彈
    罪。被告以一行為同時觸犯未經許可持有可發射子彈具有殺傷力之槍枝、子彈罪
    ，為想像競合犯，應從一重之未經許可持有可發射子彈具有殺傷力之槍枝罪論處
    。又本件係警方經監聽方式查知被告向潘俊雄販賣槍械集團購買槍彈，經出示通
    訊監察資料後，被告自知法網難逃，始供出上述槍彈之藏放地點，並同意警方搜
    索及扣押等情，已據證人即查獲本案之警員乙○○於本院審理時證述屬實，被告
    自不符自首要件。又槍砲彈藥刀械管制條例第十八條第四項減輕或免除其刑之規
    定，必須於偵查或審判中自白，並供出全部槍彈之來源及去向，因而查獲者，始
    能減免其刑，該項規定既謂供出全部槍彈之來源及去向，自係指已將槍彈移轉於
    他人占有之情形而言，不包括仍為自己持有之情形在內（最高法院九十一年度台
    上字第二九一五號、三一四三號判決參照）。本件被告既未將槍彈移轉占有，何
    況其前手潘俊雄販賣槍彈事證早已被檢警查獲（警方之監聽、及潘俊雄在偵查中
    之供述，見卷附台灣屏東地方法院檢察署九十一年八月十一日偵訊筆錄），故被
    告並無供出「來源」及「去向」之可言，自無依該法減輕或免除其刑之餘地。被
    告以伊符合自首減輕或免除其刑之要件云云，尚有誤會，附此敘明。爰審酌被告
    未經許可，持有改造手槍、子彈，危害社會治安甚鉅，惟並無前科，素行尚可，
    且犯罪後坦承犯行，態度良好及其犯罪之手段、動機等一切情狀，量處如主文所
    示之刑，並就罰金部分諭知易服勞役之折算標準。扣案之改造仿貝瑞塔廠Ｍ八四
    型半自動手槍一枝（含彈匣一個）、口徑九釐米之制式子彈五顆係屬違禁物，應
    依刑法第三十八條第一項第一款規定併宣告沒收之。
據上論斷，應依刑事訴訟法第二百九十九條第一項前段，槍砲彈藥刀械管制條例第十
一條第四項、第十二條第四項，刑法第十一條前段、第五十五條、第四十二條第二項
、第三十八條第一項第一款，罰金罰鍰提高標準條例第二條，現行法規所定貨幣單位
折算新臺幣條例第二條，判決如主文。
中      華      民      國      九十二      年    八    月    二十九    日
                                      臺灣屏東地方法院刑事第二庭
                                          審判長法  官   黃國永
                                                法  官   翁世容
                                                法  官   林柏泓
右正本證明與原本無異。
如不服本判決應於收受本判決後送達後十日內向本院提出上訴書狀，其未敘述上訴理
由者，並得於提起上訴後十日內向本院補提理由書狀（均須按他造當事人之人數附繕
本 ）「切勿逕送上級法院」
                                                書記官   吳光璵
中      華      民      國      九十二      年    九    月       一     日
附錄論罪法條
槍砲彈藥刀械管制條例第十一條第四項：
第四項：未經許可，持有、寄藏或意圖販賣而陳列第一項所列槍砲者，處一年以上七
        年以下有期徒刑，併科新臺幣七百萬元以下罰金。


司法院資訊處製作；財團法人民間司法改革基金會備份。
